【裁判字號】    88,訴,1124
【裁判日期】    890320
【裁判案由】    毒品危害防制條例
【裁判全文】
臺灣桃園地方法院刑事判決                        八十八年度訴字第一一二四號
    公  訴  人  臺灣桃園地方法院檢察署檢察官
    被      告  乙○○
    選任
    辯  護  人  葉宏基律師
                曾森雄律師
右列被告因毒品危害防制條例案件，經檢察官提起公訴（八十八年度偵字第六七五三
號），本院判決如左：
    主  文
乙○○連續轉讓第二級毒品，處有期徒刑壹年。扣案之安非他命貳包（毛重共捌點伍
公克），均沒收銷燬之。
    事  實
一、乙○○基於概括犯意，於民國八十八年四月二十七日下午一時許，攜帶其非法所
    持有之第二級毒品安非他命至桃園縣中壢市○○路八十五號三樓之二甲○○（所
    涉吸食毒品安非他命部分，業經送觀察勒戒）之住處，先無償提供少量第二級毒
    品安非他命予呂女吸食後，復又於同日下午一時四十分許於欲離去上址之時，再
    將其所持有之部分第二級毒品安非他命乙包毛重六‧一公克無償轉讓予甲○○以
    留為吸用，嗣旋即於同日下午一時四十分許經警循線在呂女上址居住處所當場查
    獲，並扣得上述安非他命毒品乙包毛重六‧一公克，復又另在乙○○身上查獲得
    安非他命乙包毛重二‧四公克。
二、案經桃園縣警察局中壢分局移送臺灣桃園地方法院檢察署檢察官偵查起訴。
    理  由
一、訊據被告乙○○矢口否認有右揭非法轉讓安非他命毒品給予甲○○之犯行，辯稱
    ：伊未有提供安非他命給予呂女吸食，亦未曾轉讓過六‧一公克安非他命給予甲
    ○○，當天伊僅係載送甲○○回家因而至呂女居住處所，警察在呂女居住處所查
    扣到之六‧一公克安非他命並不是由伊帶去給予呂女的等詞云云。惟查，本件右
    揭扣案之六‧一公克安非他命乃確係由被告乙○○非法轉讓給予甲○○之事實，
    業據證人甲○○於本院審理中已結證綦詳，次按，警員於查獲本案當時，被告與
    呂女均係同時在場，且呂女居住處所屋內桌上之酒精燈尚燃燒著，安非他命吸食
    器具等物亦均齊全，被告當時顯已經提供過毒品安非他命給予呂女非法吸食，再
    按，本件證人甲○○所涉犯吸食毒品部分業經移送執行觀察勒戒，呂女亦無須要
    違於事實，強將其前所為持有本件右揭扣案之六‧一公克安非他命之低度行為，
    迄於本院審理中仍設詞誣指係由於被告乙○○所轉讓之事實，是被告乙○○所執
    上開辯詞，僅係事後圖求迴卸其刑責之語，顯不足採信。此外，本件復另有搜索
    扣押證明筆錄乙份詳載當時搜索情形暨經警查獲之安非他命毒品共二包（毛重共
    八‧五公克）扣案資佐，事證已甚明確，被告乙○○右揭犯行足堪認定，應予依
    法論科。
二、核被告乙○○右揭所為，係犯毒品危害防治條例第八條第二項轉讓第二級毒品罪
    。至其轉讓第二級毒品前之持有第二級毒品安非他命之低度行為，已為其後轉讓
    第二級毒品高度行為所吸收，不另予論罪。又其先後二次轉讓第二級毒品給予甲
    ○○之犯行，時間緊接、觸犯構成要件同一罪名，顯係基於概括犯意所為，應依
    刑法第五十六條連續犯規定，以一罪論擬並加重其刑。本件公訴意旨認為被告將
    其持有之第二級毒品安非他命乙包重六‧一公克，交付給予甲○○後，曾要求呂
    女尋找買者，因認本件被告所為之此部分，係涉犯毒品危害防治條例第四條第二
    項之販賣第二級毒品罪嫌（註：原起訴罪名為毒品危害防治條例第五條第二項之
    意圖販賣而持有第二級毒品罪，嗣經檢察官蒞庭依職權再更正此部分起訴罪名為
    毒品危害防治條例第四條第二項之販賣第二級毒品罪），惟查：依據證人甲○○
    於本院審理中之結證內容，被告乙○○當時將其所持有之第二級毒品安非他命乙
    包毛重六‧一公克交給甲○○後，乃僅係叫甲○○將該包安非他命留著，尚無何
    要求呂女尋找買者之情事，被告乙○○此部分行為所犯，核仍僅係屬於轉讓第二
    級毒品罪，尚不能遽入被告於販賣第二級毒品之重罪，惟因檢察官起訴被告此部
    分犯罪之社會基本事實仍係屬同一，故此部分起訴法條應予變更。爰審酌被告犯
    罪後之態度，並另參其犯罪動機、手段、目的、品性、素行等一切情狀，量處如
    主文所示之刑，以資懲儆。至於扣案之安非他命二包（毛重共八．五公克），係
    屬於所查獲之毒品，爰均依毒品危害防制條例第十八條第一項前段規定，併均予
    宣告沒收銷燬之。
三、據上論斷，應依刑事訴訟法第二百九十九條第一項前段、第三百條，毒品危害防
    制條例第八條第二項、第十八條第一項前段，刑法第十一條前段、第五十六條，
    判決如主文。
本案經檢察官許炳文到庭執行職務。
中      華      民      國      八十九    年      二      月    十四    日
                                  臺灣桃園地方法院刑事第一庭
                                      法  官 呂 仲 玉
右正本證明與原本無異。
如不服本判決，應於判決送達後十日內向本院提出上訴狀( 應附繕本 )，上訴於
臺灣高等法院。
                                    書記官   劉文松
中        華        民        國   八十九   年   三   月    二十三    日
轉讓第二級毒品者，處六月以上五年以下有期徒刑，得併科新臺幣七十萬元以下罰金
。


司法院資訊處製作；財團法人民間司法改革基金會備份。
